【裁判字號】    89,易,4631
【裁判日期】    900118
【裁判案由】    傷害
【裁判全文】
臺灣板橋地方法院刑事判決                        八十九年度易字第四六三一號
    公  訴  人  臺灣板橋地方法院檢察署檢察官
    被      告  丙○○
    被      告  乙○○
右列被告因家庭暴力之傷害案件，經檢察官提起公訴（八十九年度偵字第二０一二一
號），本院判決如左：
    主  文
丙○○、乙○○共同傷害人之身體，各處拘役肆拾日，如易科罰金，均以參佰元折算
壹日。
    事  實
一、丙○○係丁○○、甲○○之女陳淑玉之丈夫，與丁○○、甲○○二人為家庭暴力
    防治法第三條第三款所定之家庭成員關係，乙○○為丙○○之弟。丙○○與妻感
    情素不睦，於民國八十九年九月七日下午，二人又因故發生爭執，於同日晚間丁○○與甲○○至被告位於台北縣土城市○○路五十四巷六弄十號住處，勸諭丙○○夫妻相處之道，並望二人能和好如初，惟丙○○不滿丁○○及甲○○二人之規
    勸，雙方發生嚴重爭執進而互毆，丙○○基於傷害之犯意，徒手毆打丁○○，乙○○於屋內聞聲亦步出屋外，與丙○○基於共同犯意之聯絡，持木棍欲聯手毆打
    丁○○，甲○○見狀欲阻止，與乙○○拉扯木棍，亦遭乙○○毆打，致甲○○受
    有左手腕挫傷併瘀血、左手中指及右側胸壁擦傷等傷害，丁○○則受有左側前額
    部、左耳及兩側大拇指挫傷，兩側膝部多處擦傷、左側上背部及左側手臂擦傷等
    傷害。
二、案經丁○○、甲○○告訴由臺灣板橋地方法院檢察署檢察官偵查起訴。
    理  由
一、右揭事實，訊據被告丙○○坦承不諱，被告乙○○則矢口否認，辯稱：雙方僅有
    拉扯云云。經查，右揭事實業據告訴人丁○○、甲○○指述歷歷，並有亞東紀念
    醫院診斷證明書在卷可稽，被告丙○○亦自承與丁○○互毆，並供承當天情形很
    混亂，當時伊與丁○○在互毆，甲○○和我弟弟、媽媽在搶一根棍子，當時情形
    沒有注意到等情。是被告乙○○顯亦有加入互毆行列，否則甲○○當不致於與乙○○搶奪木棍，證人潘吉興所證被告乙○○則在旁勸架，並未毆打告訴人此部份
    情節，顯與被告所供情節不符，亦與告訴人指述之情節齟齬，顯與事實不符無從
    採信。再查，證人潘吉興當時聞聲從屋內跑出來，就看到被告丙○○與告訴人互
    相拉扯，丙○○沒有持工具等情，已據證人於偵查中證述明確（見八十九年度他
    字第三０五六號卷第十七頁反面、第十八頁），另告訴人二人所受之傷害均僅挫
    擦傷，告訴人甲○○所受之傷害為左手腕挫傷併瘀血、左手中指及右側胸壁擦傷
    等，頭部並未受傷，是證人陳淑玉所證甲○○遭乙○○持雨傘敲打頭部、丙○○
    拿棍子打丁○○云云，顯不足採。復有前揭診斷證明書可稽，本件事證明確，被
    告二人犯行堪予認定。
二、核被告丙○○、乙○○所為，均係犯刑法第二百七十七條第一項之普通傷害罪。
    被告二人有犯意之聯絡及行為分擔，為共同正犯。查被告二人行為後，刑法第四
    十一條業於九十年一月四日經立法院修正通過，並經總統於九十年一月十日公布
    ，而於同年一月十二日生效施行，其修正條文為：「犯最重本刑為五年以下有期
    徒刑以下之刑之罪，而受六個月以下有期徒刑或拘役之宣告，因身體、教育、職
    業、家庭之關係或其他正當事由，執行顯有困難者，得以一元以上三元以下折算
    一日，易科罰金。但確因不執行所宣告之刑，難收矯正之效，或難以維持法秩序
    者，不在此限。」「併合處罰之數罪，均有前項情形，其應執行之刑逾六月者，
    亦同」，核與修正前刑法第四十一條相較，並無較有利於被告，故依刑法第二條
    第一項前段，仍適用裁判時之法律，諭知易科罰金之折算標準，合此說明。爰審
    酌被告二人之素行、被告丙○○為人女婿僅因細即與長輩互毆、手段、知識程度
    、所受傷害及犯罪後態度等一切情狀，各量處如主文所示之刑，並均諭知易科罰
    金之折算標準，以示懲儆。
據上論斷，應依刑事訴訟法第二百九十九條第一項前段，刑法第二十八條、第二百七
十七條第一項、修正後第四十一條第一項，罰金罰鍰提高標準條例第一條前段、第二
條判決如主文。
本案經檢察官李海龍到庭執行職務。
中      華      民      國    九十      年      一      月     十八     日
                                      臺灣板橋地方法院刑事第四庭
                                          法    官    徐  子  涵
右正本證明與原本無異。
如不服本判決，應於判決送達後十日內向本院提出上訴狀。
                                          書 記 官    彭  麗  紅
中      華      民      國      九十      年     二     月      五      日
參考法條：
刑法第二百七十七條第一項
  傷害人之身體或健康者，處三年以下有期徒刑，拘役或一千元以下罰金。


司法院資訊處製作；財團法人民間司法改革基金會備份。
